臺灣板橋地方法院交通事件裁定　　　　96年度交聲字第1154號
原處分機關　交通部公路總局臺北區監理所
異　議　人　甲○○
即受處分人
上列異議人因違反道路交通管理處罰條例案件，對於交通部公路
總局臺北區監理所於民國96年7月4日以北監自裁字第裁40-Z0000
0000號所為之裁決處分，聲明異議，本院裁定如下：
    主  文
異議駁回。
    理  由
一、原處分意旨略以：異議人即受處分人甲○○於民國96年4 月
    19日14時5 分許，駕駛車號7011- MP號自用小客車，以行速
    僅75公里之速度（低於80公里），連續行駛於國道3 號高速
    公路北上10.3公里處之內側車道，因行駛高速公路未依規定
    行駛車道- 慢速小型車違規行駛內側車道之違規，經內政部
    警政署國道公路警察局（下簡稱原舉發機關）員警依違反道
    路交通管理處罰條例第33條第1 項第3 款之規定，以公警局
    交字第40-Z0000 0000 號舉發違反道路交通管理事件通知單
    （下簡稱舉發通知單）當場舉發。嗣經交通部公路總局臺北
    區監理所（下簡稱原處分機關）於96年7 月4 日以北監自裁
    字第裁40-Z000000 00 號違反道路交通管理事件裁決書（下
    簡稱裁決書）裁處罰鍰新臺幣（下同）5,000 元，並依同條
    例第63條第1 項第1 款（裁決書漏載「第1 項第1 款」，應
    予補充）之規定，記違規點數1 點。
二、聲明異議意旨略以：當天伊駕車搭載朋友行駛國道3 號北向
    路段之內側車道，時速一直保持在90至100 公里間，在行駛
    至北向約10.6公里處，因看見測速照相機，所以有踩一下煞
    車，當時伊看一下時速表，時速還有80公里，在10.5公里看
    到警察舉紅旗攔檢，所以將車子移到外車道，停車地點是在
    10.2公里處，非警察舉報的10.3公里處。警察說伊行駛內車
    道時速僅有75KM，低於80KM，還說他們是連續測3 次，我3
    次都是低於80KM，當時警察有給伊看雷射槍，槍上雖顯示75
    KM，但卻沒有伊之車牌號碼，如何證明測的是那一部車，當
    時其他車道也有別的車子，並非警察說的旁邊沒車，是否有
    可能是測到別的車，且簽名時伊問了警察這張要繳多少錢，
    警察跟伊說3, 000元，繳費時郵局先生刷了紅單，竟赫然發
    現要繳5,000 元，曾被罰過的人都繳3,000 元，但伊卻要繳
    5,000 元，因此不服聲明異議云云。
三、按汽車行駛於高速公路、快速公路或設站管制之道路，不遵
    使用限制、禁止、行車管制及管理事項之管制規則而有行車
    速度低於規定之最低速限之行為者，處汽車駕駛人新臺幣3
    千元以上6 千元以下罰鍰：汽車駕駛人違反本條例第33條第
    1 項者，除依原條款處罰鍰外，並予記違規點數1 點，道路
    交通管理處罰條例第33條第1 項第3 款及第63條第1 項第1
    款分別定有明文。
四、經查：
(一)、異議人即受處分人駕駛上開自小客車於上揭時地因以時速75
    公里（低於80公里）之速度，連續行駛內側車道（其他車道
    均無車），因行駛高速公路未依規定行駛車道- 慢速小型車
    違規行駛內側車道之違規，經原舉發機關員警依違反道路交
    通管理處罰條例第33條第1 項第3 款之規定，以公警局交字
    第40-Z00000000號舉發通知單當場舉發。嗣經原處分機關於
    96年7 月4 日以北監自裁字第裁40-Z000000 00 號裁決書裁
    處罰鍰5,000 元，並記違規點數1 點等情，有上開舉發通知
    單、裁決書各1 份在卷可憑。
(二)、就本件之舉發經過，業據舉發機關（內政部警政署國道公路
    警察局第九警察隊）函覆：「經查該車於上訴時、地以低於
    最高速限之速率行駛於內側車道，本隊值勤員警見狀遂以雷
    射測速儀器偵測該車行駛速率，經連續偵測，該車行速均低
    於80KM／HR以下，乃即攔檢該車，於索閱證件時並告知違規
    事由即請張君觀覽儀器所測得之數據後依法掣單舉發，核本
    隊員警依儀器所測得之數據依法當場攔檢舉發並無違誤，本
    件違規事實明確，請貴所依權責裁處」等語，有內政部警政
    署國道公路警察局第九警察隊96年6 月12日公警九交字第09
    60970833號函）。再者，交通警員製單舉發違反道路交通處
    罰條例所列之違規事實，本質上為行政處分，係公務員基於
    職務上權力，依法就特定之具體事件所為具有公法上效果之
    單方行政行為，基於公務員為公法上行為具有公信力之原則
    ，該行政處分當可被推定為真正；反之，若謂公務員一切行
    政行為均須預留證據以證其實，則國家行政勢必窒礙難行，
    據此，刑事訴訟法就犯罪證據有關之規定中與屬行政秩序罰
    之交通違規裁罰本質不合之部分，自不在準用之列。本案警
    員與異議人素不相識，自無仇怨，要無刻意扭曲事實取締異
    議人之理，何況異議人自承當時警察有提示雷射槍供其確認
    ，槍上有顯示75KM等語，本院經查亦無任何證據可證其有何
    捏造事實違法取締之不法情事，而異議人亦未就執勤員警之
    舉發有誤提出可信證據以供調查，因此本院認警員本於維護
    交通秩序、安全職責所為之取締，應屬合法、正確之舉發。
(三)、再按違反道路交通管理事件統一裁罰基準及處理細則暨統一
    裁罰基準表規定，違反道路交通管理處罰條例第33條第1 項
    第3 款規定，依行為人之違規態樣，分為3 種處罰基準：(1)
    行駛高、快速公路未依規定行駛車道者—「小型車」未以規
    定之最高速度行駛內側車道，處3,000 -6,000元，於應到案
    期限內到案者，處罰鍰3,000 元。(2)行駛高、快速公路未依
    規定行駛車道者- 慢速小型車及大型車違規行駛內側車道以
    外之車道，3,000- 6,000元，於應到案期限內到案者，處罰
    鍰4,000 元。(3)行駛高、快速公路未依規定行駛車道者- 「
    慢速小型車」及大型車違規行駛內側車道，處0000-0000 元
    ，於應到案期限內到案者，處罰鍰5,000 元，此有該基準表
    可稽；而所謂慢速車依上開基準表之定義，係指最高速限每
    小時90公里以上之路段，行駛低於每小時80公里之小型車。
    本件異議人遭舉發當時之行車速度為時速75公里，該路段亦
    為最高速限每小時90公里以上之路段，此有舉發通知單在卷
    可考。依上開定義，異議人確屬慢速車輛，是其違規應屬第
    (3)種類型即行駛高、快速公路未依規定行駛車道者- 慢速小
    型車違規行駛內側車道之違規態樣。又本件舉發單所定之應
    到案之最後期限為96年5 月4 日，而異議人已於96年5 月3
    日到案申訴，復有申訴書在卷可查。是原處分機關以第(3)種
    違規行為態樣裁處異議人5,000 元罰鍰，應屬有據。
五、綜上所述，足認異議人上開所辯，係屬事後卸責之詞，殊無
    可採。本件異議人之交通違規事實相關事證已臻明確，原處
    分機關依道路交通管理處罰條例第33條第1 項第3 款及第63
    條第1 項第1 款規定，對受處分人即異議人裁處罰鍰5,000
    元，並記違規點數1 點，核無違誤。本件異議人之聲明異議
    為無理由，應予駁回。
據上論斷，應依道路交通案件處理辦法第19條，裁定如主文。
中　　華　　民　　國　　96　　年　　11　　月　　7 　　日
                      交通法庭  法  官    曾正耀
以上正本證明與原本無異。
如不服本裁定應於送達後5 日內向本院提出抗告狀。
                                書記官    陳淑怡
中　　華　　民　　國　　96　　年　　11　　月　　7 　　日
